【裁判字號】    97,易,281
【裁判日期】    970429
【裁判案由】    竊盜等
【裁判全文】
臺灣高雄地方法院刑事判決               97年度易字第281號
公  訴  人  臺灣高雄地方法院檢察署檢察官
被      告  甲○○
上列被告因竊盜等案件，經檢察官提起公訴（96年度偵字第23942
號），並經本院合議庭裁定由受命法官獨任進行簡式審判程序，
本院判決如下：
    主  文
甲○○犯恐嚇危害安全罪，處拘役肆拾日，如易科罰金，以新臺
幣壹仟元折算壹日；減為拘役貳拾日，如易科罰金，以新臺幣壹
仟元折算壹日。又犯恐嚇危害安全罪，處有拘役肆拾日，如易科
罰金，以新臺幣壹仟元折算壹日。應執行拘役伍拾日，如易科罰
金，以新臺幣壹仟元折算壹日。又犯竊盜罪，處有期徒刑貳月，
如易科罰金，以新臺幣壹仟元折算壹日。緩刑貳年，並向國庫支
付新臺幣參萬元。
    事  實
一、甲○○於民國96年5 月20日下午5 時許，駕駛車牌號碼A6─
    1681號自小客車前往嘉義市探望其友人戊○○，並一同前往
    用餐時，趁戊○○先下車而將其皮包（內含行動電話1 支暨
    門號0000000000號〈該門號係吳宗翰申請，交由戊○○使用
    〉SIM 卡1 張）暫放於車上座位之際，竟意圖為自己不法之
    所有，基於竊盜之犯意，徒手竊取該手機內之前揭門號SIM
    卡1 張得逞。甲○○與丁○○曾為男女朋友，惟其二人於96
    年1 月間某日結束男女朋友關係後，甲○○因心生怨懟，基
    於恐嚇危害安全之犯意，於96年4 月9 日13時59分許，接續
    以其所使用之門號0000000000號之行動電話，傳送內容為：
    「我過年用的東西拿回來了，晚上一定會比上次在KTV 還激
    烈，等著吧。」、「沒有人可以影響我的決定。」、「眼睛
    連續跳了一個多禮拜，不知到會發生什麼事，凡事小心～」
    、「就算死也不要跟我在一起，就算死我也不要放棄。」、
    「報告打好了沒？我的打好了，分成三套，一套三份，一套
    部隊，一套五福路，一套吉林街～一個禮物寄一份，內容絕
    對聯串的起來，讓人連解釋的機會都沒有。」之簡訊至丁○○所有，配有門號0000000000號之行動電話機具內，以此加
    害於丁○○生命、身體、自由、名譽之事，致丁○○心生畏
    懼而危害於安全。甲○○再基於恐嚇危害安全之犯意，於96
    年5 月26日7 時51分，以前揭其竊取之行動電話門號，配合
    行動電話機具，傳送內容為：「火燒車」之簡訊至丁○○所
    有之前揭行動電話機具內，以此加害於丁○○生命、身體、
    財產之事，致丁○○心生畏懼而危害於安全。嗣經丁○○、
    丙○○報警處理，始查悉上情。
二、案經丁○○訴請高雄市政府警察局左營分局移送臺灣高雄地
    方法院檢察署檢察官偵查起訴。
    理  由
壹、程序方面：
一、按除被告所犯為死刑、無期徒刑、最輕本刑為3 年以上有期
    徒刑之罪或高等法院管轄第一審案件者外，於法院行準備程
    序進行中，被告先就被訴事實為有罪之陳述時，審判長得告
    知被告簡式審判程序之旨，並聽取當事人、代理人、辯護人
    及輔佐人之意見後，裁定進行簡式審判程序；且受命法官行
    準備程序，與法院或審判長有同一之權限；又簡式審判程序
    之證據調查，不受刑事訴訟法第159 條第1 項、第161 條之
    2 、第161 條之3 、第163 條之1 及第164 條至第170 條規
    定之限制，刑事訴訟法第273 條之1 第1 項、第279 條第2
    項前段、第273 條之2 分別定有明文。
二、查本件被告甲○○所犯為死刑、無期徒刑、最輕本刑為3 年
    以上有期徒刑以外之罪，且非高等法院管轄第一審之案件，
    且其於準備程序就前揭被訴事實為有罪之陳述，經受命法官
    告知簡式審判程序之旨，並聽取當事人之意見後，本院認無
    不得或不宜改依簡式審判程序進行之處，爰依刑事訴訟法第
    273 條之1 第1 項、第284 條之1 之規定，裁定本件由受命
    法官獨任進行簡式審判程序，合先敘明。
貳、實體方面：
一、上揭事實，業據被告甲○○於本院審理時坦承不諱（本院卷
    第25頁、第36頁），並經告訴人即證人丁○○於警詢、偵查
    中（警卷第4 頁至第10頁、96年度偵字第23942 號卷第7 頁
    、第16頁至第17頁），及被害人即證人戊○○於警詢、偵查
    中指述綦詳（警卷第19頁至第21頁、96年度偵字第23942 號
    卷第6 頁），且證人吳宗翰於警詢中證述明確（警卷第16頁
    至第18頁），復有簡訊內容之照片7 張、被告親筆書立不再
    傷害告訴人丁○○之字據、家慈診所診斷證明書在卷可參（
    警卷第169 頁、170 頁、第173 頁至第177 頁、96年度偵字
    第23942 號卷第21頁、第42頁）。又被告上開自白96年5 月
    20日之竊盜時間，係於起訴書所載於96年5 月19日或20日某
    時之範圍內，堪認為同一事實，而僅係時間誤載，附此敘明
    。足認被告之自白與事實相符，堪可採為論罪科刑之依據。
    從而，本件事證明確，被告之上開犯行，實堪認定，應依法
    論罪科刑。
二、核被告所為，係犯刑法第305 條恐嚇危害安全之二罪及同法
    第320 條第1 項竊盜罪。被告於96年4 月9 日13時59分，前
    後5次 以行動電話簡訊恐嚇被害人丁○○，然其時間密接，
    侵害相同法益，且主觀上係基於怨懟被害人丁○○之單一犯
    意而為之，各行為之獨立性甚為薄弱，係以數動作接續而完
    成整個犯罪行為，應包括於一行為予以評價，為接續犯，論
    以一罪。另被告於96年4 月9 日與同年5 月26日所為恐嚇犯
    行，時間已相距逾1 個月，顯非密接之動作，非屬接續犯，
    應各別成立犯罪，公訴意旨認被告上開2 次恐嚇犯行，係屬
    接續動作，為接續犯之實質上一罪，容有誤會。又被告所犯
    竊盜罪，與於96年4 月9 日、同年5 月26日各犯1 個恐嚇危
    害安全罪之3 罪間，犯意各別，行為互殊，應分論併罰之。
    爰審酌被告以電話簡訊恐嚇告訴人丁○○，造成丁○○心理
    上之傷害與恐懼，因而患憂鬱疾病，惡性非輕；惟念其犯後
    坦承犯行，尚知悔悟，且無前科紀錄，有臺灣高等法院被告
    前案紀錄表附卷可參，素行尚佳，又告訴人丁○○及被害人
    戊○○均表示原諒而不再追究其所為（本院卷第19頁、第45
    頁），及其犯罪之動機、手段等一切情狀，量處如主文所示
    之刑，並考量被告為大學畢業，現任保險業務員，月薪約新
    臺幣2 萬元，經濟狀況小康等情（本院卷第42頁），分別諭
    知如主文所示之易科罰金之折算標準。另被告於96年4 月9
    日所犯恐嚇危害安全罪，其犯罪時間在96年4 月24日以前，
    而合於中華民國九十六年罪犯減刑條例第2 條第1 項第3 款
    規定，且無同條例第3 條所定不得減刑之情形，應依同條例
    第7 條第1 項規定於裁判時減其宣告刑，故而依同條例第7
    條第2 項規定宣告如主文所示之刑，併諭知易科罰金之折算
    標準；另所犯上開其餘二罪部分，因其犯罪之時間係在96年
    4 月24日以後，故不符減刑之要件，應不予減刑，併就上開
    減得之刑，與不應減刑之罪中宣告拘役之部分，依同條例第
    11 條 之規定，合併定其應執行之刑及諭知易科罰金之折算
    標準。茲審酌被告未曾受有期徒刑以上刑之宣告，有上開前
    科資料可憑，且被告於警詢、偵查及本院審理時，均坦承犯
    行，並取得被害人戊○○之原諒，且與告訴人丁○○達成和
    解，顯有悔意，暨念其因一時失慮致罹刑典，經此次教訓，
    日後當能知所警惕，信無再犯之虞，本院認所宣告之刑仍以
    暫不執行為適當，爰予宣告緩刑2 年；且斟酌被告所犯上開
    犯罪情節，對告訴人丁○○之危害並非輕微，不宜無條件給
    予緩刑宣告，爰並依刑法第74條第2 項第4款 規定命被告應
    向國庫支付新台幣2 萬元，以啟自新。
三、公訴意旨另以：被告與丁○○結束男女朋友關係後，甲○○
    因心生怨懟，竟基於意圖散布於眾，於96年5 月23日20時23
    分起至同年5 月27日8 時50分止，接續以其所使用之000000
    0000號或前揭竊取之行動電話門號，傳送內容為：「丁○○
    沒良心不回家，不顧小孩，在外跟丙○○偷情。」等語之簡
    訊等予丁○○、朱雲憲、吳螢憲，足生損害於丁○○、丙○○之名譽。又被告明知未經丁○○授權不得使用其電子信箱
    帳號、密碼，竟基於妨害電腦使用之接續犯意，先於不詳時
    間、地點，以丁○○之年籍資料重新取得其雅虎奇摩電子信
    箱之密碼，即無故輸入丁○○之帳號、密碼，而接續入侵丁○○之電子信箱多次，復於96年5 月28日13時26分，在不詳
    地點，無故入侵丁○○之電腦，並將丙○○寄送予丁○○之
    檔案照片，以郵件主題：「看看丁○○拋家棄子跟她外面的
    男朋友多好～好到只寄照片給她～不寄給別人～」等詞，轉
    寄予顏僑德等15人之電子郵件信箱，足以生損害於丁○○使
    用電腦安全及丁○○之名譽。嗣經丁○○、丙○○訴請高雄
    市政府警察局左營分局移送偵辦，而認被告另涉犯誹謗及無
    故輸入他人帳號密碼而侵入他人之電腦罪嫌等語。被告於本
    院準備程序中，就前揭被訴事實為有罪之陳述，並經本院裁
    定由受命法官獨任進行簡式審判程序。嗣因告訴人丙○○、
    丁○○於本院審理中分別對被告撤回誹謗罪及無故輸入他人
    帳號密碼而侵入他人之電腦罪之告訴（本院卷第21頁、第45
    頁），故就上開被告所涉誹謗及無故輸入他人帳號密碼而侵
    入他人之電腦罪嫌部分，已有不宜行簡式審判程序之情事，
    並經本院另以裁定撤銷關於前揭罪嫌行簡式審判程序之裁定
    ，由本院合議庭以通常程序進行審判，附此敘明。
據上論斷，應依刑事訴訟法第273 條之1 第1 項、第299 條第1
項前段，刑法第305 條、第320條第1 項、第41條第1 項前段、第
51條第6 款、第74條第1 項第1 款、第2 項第4 款，刑法施行法
第1 條之1 ，中華民國九十六年罪犯減刑條例第2 條第1 項第3
款、第7 條、第11條，判決如主文。
本案經檢察官乙○○到庭執行職務。
中    華    民    國    97    年    4     月    29    日
                  刑事第十三庭  法  官  楊國煜
以上正本證明與原本無異。
如不服本判決應於收受本判決後10日內向本院提出上訴書狀，並
應敘述具體理由，如未敘述上訴理由者，應於上訴期間屆滿後20
日內補提理由書狀於本院（均須按他造當事人之人數附繕本）「
切勿逕送上級法院」。
中    華    民    國    97    年    4     月    29    日
                                書記官  李憶如
本件論罪科刑法條：
刑法第305條
以加害生命、身體、自由、名譽、財產之事，恐嚇他人致生危害
於安全者，處二年以下有期徒刑、拘役或三百元以下罰金。
刑法第320條
意圖為自己或第三人不法之所有，而竊取他人之動產者，為竊盜
罪，處五年以下有期徒刑、拘役或五百元以下罰金。
意圖為自己或第三人不法之利益，而竊佔他人之不動產者，依前
項之規定處斷。
前二項之未遂犯罰之。


司法院資訊處製作；財團法人民間司法改革基金會備份。
